languagetool-language-modules/gl/src/main/resources/org/languagetool/resource/gl/hunspell/gl_ES.aff
FLAG num
SFX 412     Y     37     # C-II regular
SFX 412     er     iches     [^ao]er . is: pretérito P2
SFX 412     er     íches     [ao]er . is: pretérito P2
SFX 412     er     íches/666,122,123     er . is: pretérito P2 + enclítico
SFX 412     er     eu/124     er . is: pretérito P3 [ + enclítico monosílabo]
SFX 412     er     éu/666,125     er . is: pretérito P3 + enclítico polisílabo
SFX 412     r     mos     er . is: pretérito P4
SFX 412     er     émos/666,126,127     er . is: pretérito P4 + enclítico
SFX 412     r     stes     er . is: pretérito P5
SFX 412     er     éstes/666,128,129     er . is: pretérito P5 + enclítico
SFX 412     0     on     er . is: pretérito P6
SFX 412     er     éron/666,124,125     er . is: pretérito P6 + enclítico
SFX 412     0     a     er . is: antepretérito P1 / P3
SFX 412     er     éra/666,120,121,124,125     er . is: antepretérito P1 / P3 + enclítico
SFX 412     0     as     er . is: antepretérito P2
SFX 412     er     éras/666,122,123     er . is: antepretérito P2 + enclítico
SFX 412     0     amos     er . is: antepretérito P4
SFX 412     0     ámos/666,126,127     er . is: antepretérito P4 + enclítico
SFX 412     0     ades     er . is: antepretérito P5
SFX 412     0     ádes/666,128,129     er . is: antepretérito P5 + enclítico
SFX 412     0     an     er . is: antepretérito P6
SFX 412     er     éran/666,124,125     er . is: antepretérito P6 + enclítico
SFX 412     r     se     er . is: subxuntivo pretérito P1 / P3
SFX 412     er     ése/666,120,121,124,125     er . is: subxuntivo pretérito P1 / P3 + enclítico
SFX 412     r     ses     er . is: subxuntivo pretérito P2
SFX 412     er     éses/666,122,123     er . is: subxuntivo pretérito P2 + enclítico
SFX 412     er     ésemos/126,127     er . is: subxuntivo pretérito P4 [ + enclítico]
SFX 412     er     ésedes/128,129     er . is: subxuntivo pretérito P5 [ + enclítico]
SFX 412     r     sen     er . is: subxuntivo pretérito P6
SFX 412     er     ésen/666,124,125     er . is: subxuntivo pretérito P6 + enclítico
SFX 412     0     es     er . is: infinitivo / subxuntivo futuro P2
SFX 412     er     éres/666,122,123     er . is: infinitivo / subxuntivo futuro P2 + enclítico
SFX 412     0     mos     er . is: infinitivo / subxuntivo futuro P4
SFX 412     er     érmos/666,126,127     er . is: infinitivo / subxuntivo futuro P4 + enclítico
SFX 412     0     des     er . is: infinitivo / subxuntivo futuro P5
SFX 412     er     érdes/666,128,129     er . is: infinitivo / subxuntivo futuro P5 + enclítico
SFX 412     0     en     er . is: infinitivo / subxuntivo futuro P6
SFX 412     er     éren/666,124,125     er . is: infinitivo / subxuntivo futuro P6 + enclítico

SFX 413     Y     10     #Verbo ler ou crer
SFX 413     r     o     er . is:presente P1
SFX 413     er     éo/666,120,121     er . is:presente P1 + enclítico
SFX 413     r     s/122     er . is:presente P2 [ + enclítico monosílabo]
SFX 413     er     és/666,123     er . is:presente P2 + enclítico polisílabo
SFX 413     er     e/124     er . is:presente P3 [ + enclítico monosílabo]
SFX 413     er     é/666,125     er . is:presente P3 + enclítico polisílabo
SFX 413     r     n/124     er . is:presente P6 [ + enclítico monosílabo]
SFX 413     er     én/666,125     er . is:presente P6 + enclítico polisílabo
SFX 413     er     in/120     er . is:pretérito P1 [ + enclítico polisílabo]
SFX 413     er     ín/666,121     er . is:pretérito P1 + enclítico polisílabo]

SFX 414     Y     13     #Reler, trasler e descrer
SFX 414     r     o     er . is:presente P1
SFX 414     er     éo/666,120,121     er . is:presente P1 + enclítico
SFX 414     er     és/123     er . is:presente P2 [ + enclítico polisílabo]
SFX 414     er     es/666,122     er . is:presente P2 + enclítico monosílabo
SFX 414     er     é/125     er . is:presente P3 [ + enclítico polisílabo]
SFX 414     er     e/666,124     er . is:presente P3 + enclítico monosílabo
SFX 414     er     én/125     er . is:presente P6 [ + enclítico polisílabo]
SFX 414     er     en/666,124     er . is:presente P6 + enclítico monosílabo
SFX 414     er     ín/121     er . is:pretérito P1 [ + enclítico polisílabo]
SFX 414     er     in/666,120     er . is:pretérito P1 + enclítico monosílabo
SFX 414     er     éa/666,100,110,111     er . is:subxuntivo presente P1 / P3 + enclítico
SFX 414     er     éas/666,100,110,111     er . is:subxuntivo presente P2 + enclítico
SFX 414     er     éan/666,100,110,111     er . is:subxuntivo presente P6 + enclítico

SFX 415     Y     23     #C2 con cambio de acento na raíz 
SFX 415     er     o/666,120,121     [^cuáó]er . is:presente P1 + enclítico
SFX 415     cer     zo/666,120,121     cer . is:presente P1 + enclítico
SFX 415     guer     go/666,120,121     guer . is:presente P1 + enclítico
SFX 415     quer     co/666,120,121     quer . is:presente P1 + enclítico
SFX 415     er     io/666,120,121     [áó]er . is:presente P1 + enclítico
SFX 415     r     s/666,122,123     er . is:presente P2 + enclítico
SFX 415     er     e/666,124,125     er . is:presente P3 + enclítico
SFX 415     r     n/666,124,125     er . is:presente P6 + enclítico
SFX 415     er     a/666,120,121     [^cuáó]er . is:subxuntivo presente P1 / P3 + enclítico
SFX 415     cer     za/666,120,121,124,125     cer . is:subxuntivo presente P1 / P3 + enclítico
SFX 415     guer     ga/666,120,121,124,125     guer . is:subxuntivo presente P1 / P3 + enclítico
SFX 415     quer     ca/666,120,121,124,125     quer . is:subxuntivo presente P1 / P3 + enclítico
SFX 415     er     ia/666,120,121,124,125     [áó]er . is:subxuntivo presente P1 / P3 + enclítico
SFX 415     er     as/666,122,123     [^cuáó]er . is:subxuntivo presente P2 + enclítico
SFX 415     cer     zas/666,122,123     cer . is:subxuntivo presente P2 + enclítico
SFX 415     guer     gas/666,122,123     guer . is:subxuntivo presente P2 + enclítico
SFX 415     quer     cas/666,122,123     quer . is:subxuntivo presente P2 + enclítico
SFX 415     er     ias/666,122,123     [áó]er . is:subxuntivo presente P2 + enclítico
SFX 415     er     an/666,124,125     [^cuáó]er . is:subxuntivo presente P6 + enclítico
SFX 415     cer     zan/666,124,125     cer . is:subxuntivo presente P6 + enclítico
SFX 415     guer     gan/666,124,125     guer . is:subxuntivo presente P6 + enclítico
SFX 415     quer     can/666,124,125     quer . is:subxuntivo presente P6 + enclítico
SFX 415     er     ian/666,124,125     [áó]er . is:subxuntivo presente P6 + enclítico


# C-II irregulares
# intransitiva

# No .dic inclúense varios lemas para cubrir as ditintas raíces dos verbos 
# irregulares así como as variacións de acentuación para cada unha delas.
# caber, saber, haber, poder, querer, facer, ter, poñer, pracer, traer,
# valer, ver e ser
# prover e un verbo especial que nos tempos de perfecto é regular e 
# nos demáis irregular como ver
