languagetool-language-modules/gl/src/main/resources/org/languagetool/resource/gl/hunspell/gl_ES.dic
alborecer/410,411,412 po:verbo ts:intransitiva VOLG i al:alborécer
alborécer/666,415 st:alborecer ts:alomorfo alborecer intransitiva
amortecer/310,311,312,410,411,412 po:verbo ts:transitiva / intransitiva VOLG t i al:amortécer
amortécer/666,315,415 st:amortecer ts:alomorfo amortecer transitiva / intransitiva
apracer/410,411,412 po:verbo ts:intransitiva VOLG i al:aprácer
aprácer/666,415 st:apracer ts:alomorfo apracer intransitiva
arrecender/410,411,412 po:verbo ts:intransitiva VOLG i recender=> al:arrecénder
arrecénder/666,415 st:arrecender ts:alomorfo arrecender intransitiva
arrequecer/410,411,412 po:verbo ts:intransitiva VOLG i al:arrequécer
arrequécer/666,415 st:arrequecer ts:alomorfo arrequecer intransitiva
atraer/310,311,312,410,411,412 po:verbo ts:transitiva / intransitiva VOLG t i al:atráer
atráer/666,315,415 st:atraer ts:alomorfo atraer transitiva / intransitiva
bater/310,311,312,410,411,412,510,511,512 po:verbo ts:transitiva / intransitiva / pronominal VOLG t i pr al:báter
báter/666,315,415,515 st:bater ts:alomorfo bater transitiva / intransitiva / pronominal
ceder/310,311,312,410,411,412 po:verbo ts:transitiva / intransitiva VOLG t i al:céder
céder/666,315,415 st:ceder ts:alomorfo ceder transitiva / intransitiva
cómer/666,315,415 st:comer ts:alomorfo comer transitiva / intransitiva
condescender/410,411,412 po:verbo ts:intransitiva VOLG i al:condescénder
condescénder/666,415 st:condescender ts:alomorfo condescender intransitiva
crecer/410,411,412 po:verbo ts:intransitiva VOLG i al:crécer
crécer/666,415 st:crecer ts:alomorfo crecer intransitiva
crer/310,312,313,410,412,413 po:verbo ts:transitiva / intransitiva VOLG t i
deprender/310,311,312,410,411,412 po:verbo ts:transitiva / intransitiva VOLG t i al:deprénder
desadormécer/666,415 st:desadormecer ts:alomorfo desadormecer intransitiva
descrer/310,312,314,410,412,414 po:verbo ts:transitiva / intransitiva VOLG t i
desenrouquecer/310,311,312,410,411,412 po:verbo ts:transitiva / intransitiva VOLG t i al:desenrouquécer
desensoberbécer/666,415 st:desensoberbecer ts:alomorfo desensoberbecer intransitiva
desmerecer/410,411,412 po:verbo ts:intransitiva VOLG i al:desmerécer
desprácer/666,415 st:despracer ts:alomorfo despracer intransitiva
embranquecer/410,411,412 po:verbo ts:intransitiva VOLG i al:embranquécer
empardécer/666,415 st:empardecer ts:alomorfo empardecer intransitiva
encanecer/310,311,312,410,411,412 po:verbo ts:transitiva / intransitiva VOLG t i al:encanécer
éncher/666,315,415,515 st:encher ts:alomorfo encher transitiva / intransitiva / pronominal
engrandecer/310,311,312,410,411,412,510,511,512 po:verbo ts:transitiva / intransitiva / pronominal VOLG t i pr al:engrandécer
enlouquécer/666,315,415 st:enlouquecer ts:alomorfo enlouquecer transitiva / intransitiva
ennegrecer/410,411,412 po:verbo ts:intransitiva VOLG i al:ennegrécer
enriquécer/666,315,415,515 st:enriquecer ts:alomorfo enriquecer transitiva / intransitiva / pronominal
entebrecer/310,311,312,410,411,412,510,511,512 po:verbo ts:transitiva / intransitiva / pronominal VOLG t i pr al:entebrécer
entolécer/666,415 st:entolecer ts:alomorfo entolecer intransitiva
escorrer/310,311,312,410,411,412 po:verbo ts:transitiva / intransitiva VOLG t i al:escórrer
esgarécer/666,415 st:esgarecer ts:alomorfo esgarecer intransitiva
estremecer/310,311,312,410,411,412 po:verbo ts:transitiva / intransitiva VOLG t i al:estremécer
falécer/666,415 st:falecer ts:alomorfo falecer intransitiva
foder/310,311,312,410,411,412,510,511,512 po:verbo ts:transitiva / intransitiva / pronominal VOLG t pr i al:fóder
intercéder/666,415 st:interceder ts:alomorfo interceder intransitiva
ler/310,312,313,410,412,413 po:verbo ts:transitiva / intransitiva VOLG t i
marelecer/410,411,412 po:verbo ts:intransitiva VOLG i al:marelécer
obedécer/666,315,415 st:obedecer ts:alomorfo obedecer transitiva / intransitiva
pender/410,411,412 po:verbo ts:intransitiva VOLG i al:pénder
perécer/666,415 st:perecer ts:alomorfo perecer intransitiva
prender/310,311,312,410,411,412 po:verbo ts:transitiva / intransitiva VOLG t i al:prénder
procéder/666,415 st:proceder ts:alomorfo proceder intransitiva
quencer/410,411,412 po:verbo ts:intransitiva VOLG i quecer=> al:quéncer
recáer/666,415 st:recaer ts:alomorfo recaer intransitiva
remanecer/410,411,412 po:verbo ts:intransitiva VOLG i al:remanécer
remóer/666,315,415 st:remoer ts:alomorfo remoer transitiva / intransitiva
requecer/410,411,412 po:verbo ts:intransitiva VOLG i al:requécer
respónder/666,315,415 st:responder ts:alomorfo responder transitiva / intransitiva
rexer/310,311,312,410,411,412,510,511,512 po:verbo ts:transitiva / intransitiva / pronominal VOLG t pr i al:réxer
róer/666,315,415 st:roer ts:alomorfo roer transitiva / intransitiva
torcer/310,311,312,410,411,412,510,511,512 po:verbo ts:transitiva / intransitiva / pronominal VOLG t i pr al:tórcer
transcórrer/666,415 st:transcorrer ts:alomorfo transcorrer intransitiva
trasler/410,412,414 po:verbo ts:intransitiva VOLG i
volver/310,311,312,410,411,412,510,511,512 po:verbo ts:transitiva / intransitiva / pronominal / auxiliar VOLG i t pr al:vólver
xoécer/666,415 st:xoecer ts:alomorfo xoecer intransitiva
